【裁判字號】    88,易,3787
【裁判日期】    890111
【裁判案由】    賭博
【裁判全文】
台灣台中地方法院刑事判決                        八十八年度易字第三七八七號
    公  訴  人  台灣台中地方法院檢察署檢察官
    被      告  甲○○
                丙○○
                乙○○
右列被告等因賭博案件，經檢察官提起公訴（八十八年度偵字第二二七八七號）暨移
送併案審理（八十八年度偵字第二三三四六號），本院判決如左：
    主      文
甲○○共同以賭博為常業，處有期徒刑伍月，如易科罰金，以佰元折算壹日。扣案
如附表一、二所示之物均沒收。
丙○○共同以賭博為常業，處有期徒刑月，如易科罰金，以佰元折算壹日。扣案
如附表一所示之物均沒收。
乙○○在公眾得出入之場所賭博財物，處罰金壹仟元，如易服勞役，以佰元折算壹
日。扣案如附表一所示之物均沒收。
    事      實
一、甲○○自民國八十八年九月十六日起，在台中市○○路一０三號其所經營之「三
    六電腦城」遊藝場之公眾得出入之場所，擺設電動賭博機具「滿貫大亨（麻將台
    ）」六台、「小瑪莉」三台、「單機（滿天星）」三台、「加州飛艇」一台、「
    城市大戰（拉霸）」一台，並自同日起，以月薪新台幣（下同）一萬九千元僱用
    具有犯意聯絡之丙○○，在該店內為顧客開分並為贏賭之顧客兌換現金，與不特
    定之人賭博財物，二人並以之為常業。參與賭博之人，以新台幣（下同）十元硬
    幣投入上開機台，兌換十分之比例，開分押注，押中者，可得二至一百倍不等之
    分數，俟押賭完畢，累積之分數得依一分兌換一元之比率，向丙○○兌換現金，
    未押中者，則投入之金錢悉歸甲○○贏得。嗣同年十一月十五日二十時三十分許
    ，適有賭客乙○○在該處賭玩「滿貫大亨（麻將台）」機台時，為警當場查獲，
    並扣得如附表一編號一所示之電動賭博機具十四台（含ＩＣ板十四塊）及編號二
    所示機具內之賭資三萬零八百一十元等物。
二、甲○○復秉前述以賭博為常業之犯意，自八十八年十一月二十日起，在台中市○○路○段五四０之四號「勝利便利商店」內，擺設電動賭博機具「小瑪莉」二台
    ，與不特定之人賭博財物，參與賭博之人，以每十元硬幣投入上開機台兌換十分
    之比例，開分押注，至多可投入九十元硬幣，押中者，可得五十至五百倍不等之
    分數，俟押賭完畢，累積之分數得依一分兌換一元之比率，兌換「勝利便利商店
    」內等值之商品，未押中者，則投入之金錢悉歸甲○○贏得。嗣同年十一月二十
    七日十七時許，適有賭客陳順桐（另由台灣台中地方法院檢察署檢察官向本院聲
    請以簡易判決處刑）在該處賭玩「小瑪莉」機具時，為警查獲，並扣得如附表二
    編號一所示之電動賭博機具「小瑪莉」二台（含ＩＣ板二塊）及編號二所示機具
    內之賭資四百元等物。
三、案經台中市警察局第二分局報請台灣台中地方法院檢察署檢察官偵查起訴暨該署
    檢察官移送併案審理。
    理      由
一、訊據被告甲○○、丙○○、乙○○對於事實欄第一項所示之犯罪事實坦承不諱，
    並有如附表一編號一所示之電動賭博機具「滿貫大亨（麻將台）」六台（含ＩＣ
    板六塊）、「小瑪莉」三台（含ＩＣ板三塊）、「單機（滿天星）」三台（含Ｉ
    Ｃ板三塊）、「加州飛艇」一台（含ＩＣ板一塊）、「城市大戰（拉霸）」一台
    （含ＩＣ板一塊）及如編號二所示之賭資三萬零八百一十元扣案可資佐證，被告
    三人此部分犯行已堪認定。另訊之被告甲○○對於事實欄第二項所示之事實，除
    辯稱：上址「勝利便利商店」內所擺設之「小瑪莉」機台係他人所寄放，且顧客
    把玩該二機台所得分數僅得換取香煙、飲料、日用品，不得兌換現金等語外，餘
    均供承不諱。經查，被告甲○○於上址「勝利便利商店」內擺設之「小瑪莉」機
    具二台，係由顧客以每十元硬幣投入上開機台兌換十分之比例，開分押注，至多
    可投入九十元硬幣，押中者，可得五十至五百倍不等之分數，俟押賭完畢，累積
    之分數得依一分兌換一元之比率，兌換「勝利便利商店」內等值之商品等情，迭
    據被告甲○○於警訊、偵查中及本院審理時供陳明確，核與同案被告陳順桐於警
    訊時供述情節相符，是以把玩該等機台之顧客得否兌換商品，端視其投幣入機具
    後押注之結果，且所得兌換商品之價值亦有可能達數千元甚至數萬元，自係憑偶
    然之押注結果定財物之輸贏，而屬賭博行為，此外，復有如附表二編號一所示之
    電動賭博機具「小瑪莉」二台（含ＩＣ板二塊）及編號二所示之賭資四百元扣案
    可資佐證。至被告甲○○固辯稱該二機台為他人寄放，惟其於警訊及偵查中均未
    提及此事，且於本院審理時復未能提供寄放者之聯絡方式供本院調查，難認其此
    部分辯解為真實。綜上，被告甲○○此一部分之賭博犯行亦已明確，應予依法論
    科。
二被告甲○○在前開二公眾得出入之場所，擺設多數電動賭博機具，與不特定人賭
    博財物，被告丙○○受僱於被告甲○○，在「三六電腦城」遊藝場從事為賭客開
    分並兌換現金予押注得分之賭客之賭博構成要件行為，二人顯係恃賭為生，核其
    等所為，均係犯刑法第二百六十七條之常業賭博罪。被告甲○○如事實欄第二項
    所示犯行（即台灣台中地方法院檢察署八十八年度偵字第二三三四六號移送併辦
    部分），公訴人於起訴事實固未敘及，惟該部分與業經起訴部分，被告係基於一
    以賭博為常業之故意為之，為起訴效力所及，本院自得併予審理裁判，附此敘明
    。被告甲○○、丙○○二人就事實欄第一項所示犯行，有犯意聯絡及行為分擔，
    均係共同正犯。被告乙○○在前揭公眾得出入之場所賭博財物，係犯同法第二百
    六十六條第一項前段之賭博罪。爰審酌被告等均無犯罪前科（均見卷附本院被告
    全國前案紀錄表）、素行均屬良好、犯罪之動機、目的、所為對社會善良風俗所
    生之危害及犯後均坦承所為、態度良好等一切情狀，各量處如主文所示之刑，並
    分別就所處之有期徒刑諭知易科罰金之折算標準；罰金部分諭知易服勞役之折算
    標準，以示懲儆。扣案如附表一、二所示之電動賭博機具（均含ＩＣ板）及賭資
    ，皆為當場賭博之器具或在賭檯之財物，應依刑法第二百六十六條第二項之規定
    宣告沒收。
三據上論斷，應依刑事訴訟法第二百九十九條第一項前段，刑法第二十八條、第二
    百六十七條第二百六十六條第一項前段、第二項、第四十一條第四十二條第
    二項，罰金罰鍰提高標準條例第一條前段第二條，判決如主文。
中      華      民      國    八十九    年      一      月    十一      日
                                  台灣台中地方法院刑事第四庭
                                      法  官  鍾  啟  煒
右正本證明與原本無異。
如不服本判決，應於判決送達後十日內，向本院提出上訴狀，上訴於台灣高等法院台
中分院(須附繕本)。
                                      書記官
中      華      民      國    八十九    年      一      月      十三    日
附錄：
刑法第二百六十六條第一項前段：在公共場所或公眾得出入之場所賭博財物者，處一
千元以下罰金。
刑法第二百六十七條︰
以賭博為常業者，處二年以下有期徒刑，得併科一千元以下罰金。
附表一：
┌─┬─────────────────────┐
│編│應沒收物品（參台灣台中地方法院檢察署八十八│
│號│年保管字第６４５２號扣押物品清單）        │
├─┼─────────────────────┤
│  │「滿貫大亨（麻將台）」六台（含ＩＣ板六塊）│
│  │「小瑪莉」三台（含ＩＣ板三塊）            │
│一│「單機（滿天星）」三台（含ＩＣ板三塊）    │
│  │「加州飛艇」一台（含ＩＣ板一塊）          │
│  │「城市大戰（拉霸）」一台（含ＩＣ板一塊）  │
├─┼─────────────────────┤
│二│ 新台幣三萬零八百一十元                   │
└─┴─────────────────────┘
附表二：
┌─┬───────────────┐
│編│應沒收物品（參台灣台中地方法院│
│  │檢察署八十八年保管字第６９８２│
│號│號扣押物品清單）              │
├─┼───────────────┤
│一│「小瑪莉」二台（含ＩＣ板二塊）│
├─┼───────────────┤
│二│新台幣四百元                │
└─┴───────────────┘


司法院資訊處製作；財團法人民間司法改革基金會備份。
